【裁判字號】    97,消債更,166
【裁判日期】    980114
【裁判案由】    聲請更生程序
【裁判全文】
臺灣苗栗地方法院民事裁定        97年度消債更字第166號
聲請人  即
債  務  人  甲○○
                        6之1.
上列當事人因消費者債務清理事件聲請更生，本院裁定如下：
    主  文
聲請人即債務人甲○○自中華民國九十八年一月十四日下午五時
起開始更生程序。
命司法事務官進行本件更生程序。
    理  由
一、按法院開始更生程式之裁定，應載明其年、月、日、時，並
    即時發生效力。次按法院裁定開始更生或清算程式後，得命
    司法事務官進行更生或清算程式，必要時得選任律師、會計
    師或其他適當之自然人或法人一人為監督人或管理人。消費
    者債務清理條例第3條、第42條第1項、第45條第1項、第16
    條第1項分別定有明文。
二、本件更生及保全處分聲請意旨略以：聲請人前因聲請人之姊
    生活上需要購買房屋，而其姊資金不足，央求聲請人幫忙，
    始由聲請人向金融機構辦理信用貸款，並將貸得款項交予聲
    請人之姊，而由聲請人之姊負責按月清償貸款。嗣因聲請人
    之姊工作狀況之故，無法正常繳款，聲請人之收入亦有限，
    始以債養債，致債務迅速累積，而有不能清償債務情事，嗣
    於95年8 月24日與金融機構協商成立，約定自95年9 月起，
    分100 期，利率2 ％，每月償還51,476元，而聲請人原按期
    繳納，因聲請人之姊原承諾會支付該協商款項，惟聲請人之
    姊繳納數其後即不再按期清償，聲請人每月平均薪資僅30,0
    00元，顯然無力負擔，是至96年12月繳納數千元後即毀諾。
    又聲請人無擔保或無優先權之債務總額未逾1, 200萬元，復
    未經法院裁定開始清算程序或宣告破產，爰聲請更生等語。
    而為防止聲請人之不動產遭賤賣、財產減少、維持債權人間
    公平受償，並維持聲請人基本生活尊嚴，故同時聲請保全處
    分等語。
三、經查：聲請人所主張之上開事實，業據提出全國財產稅籍總
    歸戶財產查詢清單、前置協商退件通知函、協議書、無擔保
    債務還款計畫書、薪資查詢表、財產及收入狀況說明書、95
    及96年度年度綜合所得稅各類所得資料清單、合作金庫銀行
    存摺影本、債權人清冊、財團法人聯合徵信中心之債權人清
    冊、全戶戶籍謄本、收入切結書、、聲請人及其配偶之財產
    歸屬清單及所得清單等件為證，經核確有聲請人所陳上開不
    能清償債務及協商不成立等情。此外，本件又查無聲請人有
    消費者債務清理條例第6 條第3 項、第8 條或第46條各款所
    定駁回更生聲請之事由存在，則債務人聲請更生，應屬有據
    ，並依首開規定，命司法事務官進行
    本件更生程序，爰裁定如主文。
中    華    民    國    98    年    1     月    14    日
                  民事庭法  官  張珈禎
以上正本係照原本作成。
本件不得抗告。
本裁定已於97年1 月14日下午5 時公告。
                        書記官  黃麗靜
中    華    民    國    98    年    1     月    14    日


司法院資訊處製作；財團法人民間司法改革基金會備份。
